臺灣高等法院刑事判決　　　　　　　　94年度上易字第293號
　　上　訴　人　臺灣臺北地方法院檢察署檢察官
　　被　　　告　乙○○
上列上訴人因妨害自由案件，不服臺灣臺北地方法院92年度易字
第2225號，中華民國94年1 月11日第一審判決（起訴案號：臺灣
臺北地方法院檢察署92年度偵續字第246 號），提起上訴，本院
判決如下：
    主  文
原判決撤銷。
乙○○連續以加害身體之事，恐嚇他人，致生危害於安全，處拘
役伍拾日，如易科罰金，以參佰元折算壹日。
    事  實
一、乙○○前因處理江明原與伍萬料、甲○○夫妻間之債權債務
    關係，與伍萬料、甲○○迭生爭執，竟基於概括之犯意，先
    後二次於89年8 月上旬，撥打電話至臺北市○○區○○街3
    巷15號伍萬料與甲○○所經營之萬連工程有限公司（下稱萬
    連公司），或告知甲○○之友人張麗玲稱其將處理伍萬料與
    甲○○之債務，要求張麗玲最好離開公司3 天等語，或稱要
    給伍萬料、甲○○好看等語，張麗玲並依前開恐嚇之旨轉告
    伍萬料、甲○○，使伍萬料、甲○○心生畏懼，致生危害於
    安全。
二、案經伍萬料、甲○○訴由臺灣臺北地方法院檢察署偵查起訴
    。
    理  由
壹、有罪部分：
一、訊據被告固坦承受甲○○委託處理伍萬料、甲○○夫妻與江
    明原之債務關係，並於89年8 月上旬撥打電話至甲○○經營
    之萬連公司，由張麗玲接聽電話等情不諱，惟堅決否認有前
    開恐嚇犯行，辯稱：伊確有電話至萬連公司，是張麗玲接的
    ，當時是要找甲○○來解決債務問題，但是每次打過去都是
    張麗玲接電話，伊一時氣憤，才跟張麗玲說妳不要再接，但
    並未提及最好要避開萬連公司2 、3 天，亦未有跟張麗玲說
    要給伍萬料夫婦好看等語。惟查：
(一)證人張麗玲證稱：「（在89年7 、8 月間你是否曾經接過被
    告打到萬連公司的電話？）是的。」、「（你怎麼知道是被
    告打的？）他跟我講說他叫乙○○。」、「（可否告訴我們
    電話內容？）那時候萬連有一些財務上的問題，他問我是誰
    ，我跟他說我叫張麗玲，我不屬於萬連的員工，他說他跟伍
    萬料夫婦在處理一些財務上的問題，叫我避開，這樣子他會
    比較好處理。」、「（有沒有說一些對伍萬料夫婦不利的話
    ？）他說一些債務要處理要我避開，但是內容因為時間太久
    了我現在已經不記得了。」、「（【提示90年度偵字21516
    號卷第154 頁反面倒數第5 行】你曾經說乙○○跟你在電話
    說『叫你離開公司不要到公司來要給他們好看』，有沒有這
    回事？）有的。」、「（你接聽這電話時，伍萬料夫婦有無
    在旁邊？）沒有。」、「（你有無將電話內容轉述給伍萬料
    夫婦知道？）我2 個都有講。」、「（你轉述給他們夫婦之
    後，他們分別有什麼反應？）他們的反應很氣憤，我建議甲
    ○○去報案。」、「（你接到被告講這種不禮貌的電話要給
    伍萬料夫婦好看，這種電話有幾次？）2 次，第1 次只是勸
    我離開公司，第2 次才跟我說要伍萬料夫婦好看。」、「（
    這兩次電話的間隔期間大概有多久？）沒幾天，差不多1 個
    禮拜以內。」、「（你是否可確定乙○○打這電話的時間是
    在89年7 月或8 月？）大概是89年8 月上旬左右，我接電話
    的地點是在萬連公司內，公司是在台北市○○區○○街，我
    也是在公司裡面告訴伍萬料夫婦說我接到這個電話，我記得
    萬連公司的門牌號碼是雙城街3 巷15號。」等語（見原審93
    年5 月4 日審判筆錄）。
(二)證人伍萬料證稱：「（你可否看一下在庭張麗玲，她在89年
    間有無在你公司？）因為有一些錢的問題，她曾經在公司接
    電話。」、「（有無確定的時間？）88、89年間左右。」、
    「（張麗玲有無跟你提過她接過乙○○的電話？）有的，她
    說乙○○有打電話過來，他說如果不是我們夫婦以外的萬連
    公司員工不要再來公司。」、「（你聽到這樣的話，心理有
    什麼感覺？）有一點害怕，因為人家打電話來再怎麼樣也是
    會怕，因為我之前也有接過電話，如果說我不處理的話要給
    我死，我擔心會被殺或被打。」等語（見原審93年5 月4日
    審判筆錄）。
(三)證人甲○○證稱：「（89年間張麗玲有無到你們公司？）89
    年7 月之後，因為我們高利貸的問題所以他來公司幫我們接
    電話，有1 次是89年8 月的時候，乙○○打電話說如果不還
    錢要給我丈夫死，這通電話是我接的，後來連續有2 、3 天
    都是張麗玲接電話的。」、「（在89年8 月間張麗玲有無告
    訴你曾經接到乙○○的電話？）有的，她說秀枝你這樣很危
    險，她說乙○○在電話中說他要處理伍萬料的債務，如果不
    是萬連的員工都要離開，他說你是萬連的員工嗎，張麗玲說
    不是，他說不是萬連的員工就要離開不准上班，他說要張麗
    玲離開3 天他要作案，我記得是這樣子。」等語（見原審93
    年5 月4 日審判筆錄）。
(四)互核上開(1)、(2)、(3)等3 位證人之證詞，關於被告出言要伍
    萬料、甲○○以外的萬連公司員工不要再來公司等語，悉相
    符合，足見被告確有對證人張麗玲揚言要伍萬料、甲○○以
    外的萬連公司員工不要再來公司等語。至證人甲○○供稱：
    被告說要作案云云，與證人伍萬料所稱：被告說要伍萬料夫
    婦好看云云，固有不一致之情形，但所指加害之旨究係「要
    作案」或係「要伍萬料夫婦好看」，亦非大異其趣，且被告
    亦不諱言：當時是要找甲○○解決債務問題，但是每次打過
    去都是張麗玲接電話，伊一時氣憤，才跟張麗玲說妳不要再
    接等語，而衡情被告當時如僅係要找甲○○解決債務問題，
    而無恐嚇之意思，何以證人甲○○、伍萬料均不願接聽電話
    ，足見證人張麗玲之前開供詞非不足採，本院自難以證人甲
    ○○、證人伍萬料之證詞有前開岐異而據為有利於被告之認
    定。
(五)按對於被害人為惡害之通知，是否使被害人心生畏怖，應依
    個案具體事實，審酌主、客觀情形全盤判斷，固不得僅以被
    害人自稱心生畏怖，即認該當刑法第305 條之要件。惟查：
    證人甲○○、伍萬料經由張麗玲轉告前開恐嚇之旨後，證人
　　伍萬料供稱：「（張麗玲有無跟你提過她接過乙○○的電話
　  ？）有的，她說乙○○有打電話過來，他說如果不是我們夫
    婦以外的萬連公司員工不要再來公司。」、「（你聽到這樣
    的話，心理有什麼感覺？）有一點害怕，因為人家打電話來
    再怎麼樣也是會怕，因為我之前也有接過電話，如果說我不
    處理的話要給我死，我擔心會被殺或被打。」等語（見原審
    93年5 月4 日筆錄），證人甲○○於原審證稱：「（在八十
    九年八月間張麗玲有無告訴你曾經接到乙○○的電話？）有
    的，她說秀枝你這樣很危險，她說乙○○在電話中說他要處
    理伍萬料的債務，如果不是萬連的員工都要離開，他說你是
    萬連的員工嗎，張麗玲說不是，他說不是萬連的員工就要離
    開不准上班，他說要張麗玲離開三天他要作案，我記得是這
    樣子。（有無轉述其他內容？）因為張麗玲說乙○○有恐嚇
    的語氣，所以她才叫我去報案，要我尋求保護。（你經過張
    麗玲這樣的轉述有什麼感覺？）因為乙○○打了好幾次都跟
    我恐嚇，如果不還的話要殺我丈夫，那時候我當然心理會害
    怕，我是害怕他會殺我們，因為他有較兄弟來我們公司過，
    所以我會怕。」等語（見原審93年5 月4 日筆錄），且衡諸
    被告在多次找尋證人甲○○而遍尋不到時所產生之心理壓力
    以及證人甲○○報案尋求保護等主、客觀情形全盤判斷，證
    人伍萬料、甲○○已因證人張麗玲之轉告而心生畏怖無疑。
    本案事證明確，被告犯行堪以認定。
(六)核被告所為，係犯刑法第305 條之以加害身體之事，恐嚇他
    人，致生危害於安全罪。被告前後多次恐嚇犯行，時間緊接
    ，方法相同，觸犯構成要件相同之罪名，顯係基於概括犯意
    反覆為之，為連續犯，應論以一罪，並依法加重其刑。被告
    以一行為恐嚇甲○○、伍萬料，觸犯二罪名，為想像競合犯
    ，應從一重處斷。
二、原審未為詳究，遽為被告無罪之諭知，尚有未洽。公訴人上
    訴意旨，執此指摘原判決不當，為有理由，應予撤銷判。爰
    審酌被告犯罪之動機、目的、手段及犯後態度等一切情狀，
    量處如主文第二項所示之刑，並諭知易科罰金之折算標準。
貳、公訴意旨另以：被告乙○○前因處理江明原與伍萬料、甲○
    ○夫妻間之債權債務關係，與二人迭生爭執，竟基於恐嚇之
    概括犯意，連續於89年9 月24 日18 時許，在高雄市某處，
    要求甲○○簽立面額新臺幣（下同）5,000,000 、2,000,00
    0 元之本票各1 張（起訴書誤載為僅有5,000,000 元本票1
    張，應予更正），並揚言若不從將有兄弟至公司鬧，第1個
    要殺的就是伍萬料，要看甲○○如何保護伍萬料等語；復於
    90年6 月6 日14時許，攜本票至前揭公司，要求甲○○簽立
    本票，並恐嚇稱若不簽發本票將會有人站崗，若對其不利，
    其不負責等語，使伍萬料、甲○○心生畏懼，致生危害於安
    全。因認被告乙○○此部分亦涉犯刑法第305 條之恐嚇危害
    安全罪嫌云云。
一、按犯罪事實應依證據認定之，無證據不得認定犯罪事實；又
    不能證明被告犯罪者，應諭知無罪之判決，刑事訴訟法第15
    4 條第2 項、第301 條第1 項分別定有明文。又事實之認定
    ，應憑證據，如未能發現相當證據，或證據不足以證明，自
    不能以推測或擬制之方法，為裁判基礎（最高法院40年台上
    字第86號判例參照）；且認定犯罪事實所憑之證據，雖不以
    直接證據為限，間接證據亦包括在內，然而無論直接證據或
    間接證據，其為訴訟上之證明，須於通常一般之人均不致有
    所懷疑，而得確信其為真實之程度者，始得據為有罪之認定
    ，倘其證明尚未達到此一程度，而有合理之懷疑存在而無從
    使事實審法院得有罪之確信時，即應由法院為諭知被告無罪
    之判決（最高法院76年台上字第4986號判例參照）。
二、被告被訴於89年9月24日恐嚇部分：
(一)公訴人認定被告涉有前開犯行，無非以證人甲○○及證人劉
    純美之證述為其主要論據。惟訊據被告固坦承於89年9 月24
    日18時許，在高雄市某處，要求甲○○簽立面額5,000,000
    元、2,000,000 元之本票各1 張等情不諱，惟堅決否認有恐
    嚇或強制犯行，辯稱：甲○○於89年9 月24日係當著江明原
    、江明原之妻羅珮慈、甲○○的同學劉純美及伊面前簽發本
    票，伊並未向甲○○出言恐嚇等語。經查：
　(1)證人甲○○固證稱：「（【提示甲卷第34頁切結書】你有看
　  過這份切結書嗎？）有的，89年9 月24日下午，大概6 點多
    ，我跟劉純美坐國光號到高雄找乙○○，是乙○○叫我們去
    的，我們去到江明原的岳父家，跟他在談，當時現場有劉純
    美、我、乙○○，乙○○叫我簽本票出來，後來他就拿了1
    本本票出來要我開，我跟他說我錢還清了我不要開，他說你
    不開的話你票還在別人手中，一定要開出來，要不然票換不
    回來，你不開的話，兄弟會去你們公司站崗，他說兄弟要殺
    要剮我沒有辦法，他說你開了之後就可以把全部的支票拿回
    去，還說你開了我就開切結書給你，他軟硬兼施，他1 次叫
    我開5,000,000 元本票，之後叫我再開1 張2,000,00 0元出
    來補才可以，後來開了之後乙○○才打電話叫江明原、江明
    原的太太來現場。」、「（在江明原岳父家，除了說要請兄
    弟站崗，乙○○還有說其他的話嗎？）他還有說如果不開的
    話，第1 個要殺的人就是伍萬料。」、「（89年9 月24日當
    天開了本票，乙○○就簽了切結書給你嗎？）是的，在我開
    了本票之後他就開了切結書給我，等到江明原夫婦來之後，
    乙○○就把我開的本票交給江明原，並且跟江明原說要他在
    10天內把他手頭上持有的60幾張支票還給我。」、「（依照
    切結書的記載，債權債務存在哪2 方？）存在我跟江明原之
    間。」、「（【提示甲卷第33頁切結書】日期是在89年9 月
    19日，是否有看過這張切結書？）有的，是在臺北乙○○媽
    媽家開的，是在吳興街住處開的。」、「（依照切結書記載
    是因為你開了1 張5,000,000 的本票，票號是ＴＨ0111 58
    號，是以這張本票來結清與江明原所有的債務？）是的。」
    、「（這張切結書的債權債務存在哪兩方？）都是我存在江
    明原之間的債權債務。」、「（既然在9 月19日妳已經開了
    本票來結清債務，為何24日又開了1 張本票？）因為乙○○
    跟我說江明原不要這張本票，他已經撕掉了，所以他才請我
    到高雄重開。」（原審93年5 月4 日審判筆錄），且證人劉
    純美亦證稱：「（你是否知道甲○○與被告在88年間有債務
    的糾紛？）知道。」、「（你是否曾經陪同甲○○前往高雄
    商討債務問題？）是被告指定要由我陪甲○○一起下去高雄
    ，談論江明原與甲○○之間的債務。」、「（證人劉純美何
    時下去高雄？）是在雙十節之前，確實的年度我忘記了。」
    、（去高雄談債務，有何人在場？）除了我與甲○○之外，
    還有被告在場。」、「（還有無其他人在場？）當時沒有，
    等甲○○開完支票後，江明原夫婦才出現。」、「（你可否
    告訴我們你們談論債務的過程？）因為要去的地方我們不知
    道，所以到了高雄就打電話跟被告確認地點，被告跟我們約
    在黃興路的一個地點。到了那裡之後，因為甲○○積欠江明
    原的債務是1 千多萬元，被告事先開了不知道幾張總共金額
    為8,000,000 元本票，然後就拿空白的本票要甲○○開7,00
    0,000 元的本票，是1 張5,000,000 元，1 張2,000,000 元
    ，一起拿給江明原，然後甲○○開完之後，被告打電話叫江
    明原過來。」、「（甲○○有無馬上同意開立7,000,000 元
    的本票？沒有馬上同意，但是甲○○為了拿回原先開的支票
    才同意開這7,000,000 元。」、「（被告在要求甲○○簽本
    票的過程中，除了可以讓甲○○拿回這些支票外，有無說其
    他的話？）被告說他會負責，因為我也開出8,000,000 元了
    ，如果有事情，你自己要負責，也就是說，被告那時候是講
    『你沒有開出來給人家，支票人家要怎麼還你，如果人家要
    給你殺，給你剮，我也沒辦法。』」、「（甲○○簽本票的
    時間是在被告說這些話之前或之後？）之前就說這些話了。
    」、「（請再確定一下，甲○○簽本票的時候，江明原夫婦
    還沒有來？）是的。」、「（甲○○簽本票之前，被告就講
    了一些比較難聽的話？）是的。」、「（這些難聽的話中，
    有無包括『如果不開，我第一個要殺的是伍萬料』？有的，
    對甲○○夫婦講的。」等語（見原審93年6 月10日審判筆錄
    ），惟與證人江明原證稱：「（你岳父住高雄那裡？）住在
    三民區○○路50巷10號。」、「（你有無印象，89年9 月24
    日這天，被告、甲○○與劉純美有到你岳父家？）有的，因
    為那個房子本來是空屋，被告本來去那邊住。」、「（這天
    你有無過去？）差不多下午六點的時後，我跟我太太過去。
    」、「（過去做什麼事情？）因為甲○○前1 天向被告約好
    要南下高雄來說明我跟甲○○債務的問題，所以我就依約過
    去。」、「（過去之後，發生什麼事情？）過去之後，甲○
    ○當我的面簽本票，甲○○簽了2 張本票，其中1 張是5,00
    0,000 元的本票，另1 張是2,000,000 元的本票，後來被告
    簽了8,00 0,000元的本票給我，本票簿是我從文具店買來帶
    去的，被告之所以會簽8,000,000 元給我，是為了擔保甲○
    ○欠我的錢。除了甲○○簽本票給我之外，我不知道被告還
    有簽什麼文件給他。」、「（甲○○欠你多少錢？）差不多
    快15,000,000元，他之前開支票向我調錢，有的支票已經轉
    出去了，有的支票被拿回去補。」、「（你確定一下，你們
    夫婦兩人到場之後，甲○○才開本票？）是的。」、「（再
    跟你確定一下，你到場以後，你表哥乙○○有無講一些比較
    難聽的話？）答：沒有。」等語（見原審93年6 月10日審判
    筆錄），及證人羅珮慈證稱：「（問：你父親在高雄住哪裡
    ？）也是住在前鎮區○○路那個地址，後來遷移到三民區○
    ○路50巷。」、「（你有沒有印象89年9 月24日乙○○、甲
    ○○、劉純美有去你父親黃興路那邊？）有。」、「（是否
    有與妳先生江明原一起過去？）有。」、「（何時去的？）
    甲○○到的時候，我們就去買本票過去了。」、「（你還記
    得你過去以後發生何事情？）我們就在那邊協調，說債務要
    如何處理的事情，甲○○後來協調完之後有簽本票，是當著
    我的面，她總共簽了3 張，是5,000,000 元、3,000,000 元
    、2,0 00,000元的本票各1 張，是甲○○簽的。」、「（你
    跟妳先生到黃興路以後甲○○才開本票是不是？）是的，是
    當著我的面簽的。」、「（本票本是否是你與妳先生買過去
    的？）是我們在路上買過去的。」、「（你到場以後這個乙
    ○○有沒有在那邊說難聽的話？）他沒有說什麼，他是在中
    間協調要如何處理這個事情。」、「（劉純美是否也在場？
    ）她也在場。」、「（可否確定當天甲○○簽立本票的數目
    ？）我是記得不曉得是2 張還是3 張，好像有說年底的時候
    要先處理1 個5,000,000 元。」、「我之前說甲○○簽3張
    本票總共10,000,000元是錯誤的，應該是甲○○簽了2 張本
    票，面額各為5,000,000 元及2,000,00 0元」等語（見原審
    93年7 月20日審判筆錄）不符，足見證人甲○○、劉純美之
    前開證詞，是否與事實相符，已有可疑。
  (2)原審勘驗89年6 月6 日被告與甲○○在高雄江明原岳父家協
    商債務經過情形之錄音帶之結果，被告均未揚言要兄弟去甲
    ○○之公司站崗或者口出第一個要殺的就是伍萬料等言語，
    有原審93年9 月9 日、93年9 月30日勘驗筆錄在卷可憑。再
    對於甲○○開本票時江明原是否在場、空白本票是誰帶來等
    情，證人甲○○、劉純美均供稱甲○○開本票時江明原並不
    在場，空白本票則係被告帶來云云，惟證人江明原、羅珮慈
    及被告則供稱甲○○簽本票時江明原已在場，空白本票則係
    江明原帶來等語，而彼等之供述究竟何者較可信？觀諸前開
    錄音帶之勘驗筆錄，曾出現江明原、被告及甲○○等3 人協
    商甲○○開本票以解決債務，而甲○○同意並當場即在江明
    原之面前簽發本票等情，足見江明原確實於甲○○開本票時
    即已在場，益徵證人甲○○、劉純美所供不符，不無事先勾
    串之虞，其等證稱被告曾出言恐嚇云云即難採信。此外，證
    人江明原、羅珮慈亦均證稱被告並無口出恐嚇甲○○之言語
    。再者，依前開勘驗筆錄觀之，被告及江明原係平心靜氣地
    勸甲○○簽發本票以解決債務，其等言談之語氣，相較於證
    人甲○○，顯較平和，反係證人甲○○顯較有苛刻、謾罵被
    告之語，以當時3 人交談之背景、協商之情境，難認被告有
    出言恐嚇甲○○之舉。又對照錄音帶內甲○○、江明原、被
    告等3 人談話內容之互動情形，顯然具有連續性，並未有因
    剪接而產生談話內容之不連續或者怪異之情形，足見該錄音
    帶並無經過剪接而具有證據能力，被告執此爭辯，亦不足取
    。況被告於當日協商之時，亦同時開立8,000,000 元本票以
    擔保甲○○之債務等情，已據證人甲○○、劉純美供明在卷
    ，衡情被告如確實出言恐嚇甲○○，何須自行簽發本票以擔
    保甲○○之債務，足見訴人所指此部分被告恐嚇之犯行，尚
    乏事證。
三、被告被訴於90 年6 月6 日恐嚇部分：
(一)公訴人認被告涉有前開犯行，無非係以證人甲○○及證人劉
    純美之證詞為其主要論據。惟訊據被告固坦承於90年6 月6
    日前往證人甲○○之公司等情不諱，惟矢口否認有上開恐嚇
    犯行，辯稱：伊於90年6 月6 日至甲○○的公司商討江明原
    與甲○○之債務問題，但並未對甲○○口出恐嚇等語。經查
    ：
  (1)證人甲○○雖證稱：「（89年9 月24日簽發本票結清債務之
    後，還有與乙○○再針對本件債務接觸過？）有的，是在90
    年6 月6 月下午3 點多乙○○又來到萬連公司，當時公司裡
    面本來有2 個員工，1 個叫李育明，1 個叫阿福，他另外叫
    我打電話叫劉純美過來，然後逼我再開1 張15,000,000元的
    本票。」、「（他怎麼說的？）他說你開出來好了，有債務
    結一結，我本來不開，他就用三字經罵我，他說不開的話要
    給我好看，一樣說兄弟要殺要我剮沒有辦法，你還是開一開
    好了。」、「（為何日期記得那麼清楚？）因為我被逼得要
    發瘋了，所以印象深刻。」、「（他有沒有說要請劉純美過
    來？）他叫劉純美過來當保證人。」、「（90年6 月6 日說
    了要殺要剮，劉純美是否已經到了？）是的，她都在現場。
    」等語（見原審93年5 月4 日審判筆錄），且證人劉純美亦
    證稱：「（【提示92年度偵續字第246 號卷第122 頁反面】
    是否曾經在台北市○○街與甲○○、被告談及該筆債務？）
    因為是甲○○打電話來說被告指定要我過去，我去了之後氣
    氛很不對。」、「（請具體描述什麼叫氣氛很不對？）當時
    被告講話的聲音很大，說錢不拿出來要殺伍萬料，當時江明
    原夫婦還有王慶瑜、我及甲○○在場。」、（當天在雙城街
    ，甲○○與伍萬料有無針對這筆債務交付任何財物或作承諾
    ？）我只是在旁邊聽，甲○○表示說債務早已經還清了，所
    以當天就沒有再付任何金錢，也沒有做任何承諾。」、「（
    6 月6 日雙城街這部分，請你回憶被告在當天有無說『沒有
    開本票，兄弟要殺要剮或兄弟要來站崗，我也沒辦法』？有
    的，對甲○○夫婦講的。」等語（見原審93年6 月10日審判
    筆錄），，惟證人江明原證稱：「（90年6 月6 日有無去雙
    城街萬連公司？）有的，那天有我跟我太太，還有王慶瑜一
    起去參加被告媽媽的喪禮，完了之後，我跟我太太、王慶瑜
    3 人一起先去萬聯公司，被告過了很久才來。」、「（被告
    到了之後有無說什麼話？）我在場的時候，我沒有聽到被告
    講什麼難聽的話，不曉得是被告先走，還是我們一起走，我
    忘記了。」等語（見原審93年6 月10日審判筆錄），證人羅
    珮慈則證稱：「（90年6 月6 日你是否有與妳先生去雙城街
    的萬連公司？）有。」、「（你與何人去？）我和我先生去
    的，那天是我去參加乙○○母親的喪禮後過去的，還有一個
    王慶瑜。」、「（等甲○○回來之後，你在場有沒有聽到乙
    ○○有說很難聽的話？）當時我是和我先生與甲○○在協調
    ，後來傍晚的時候，乙○○處理他母親喪事有進來說要找我
    們去吃飯，我們說不用了，我們就說我們要趕回高雄，也就
    是說甲○○事先回來雙城街，這個時候甲○○與我先生協調
    債務的事情，等到後來乙○○才過來的，後來我們是與乙○
    ○是一起離開那個地方的。」等語（見原審93年7 月20 日
    審判筆錄參照），證人王慶瑜證稱：「（90年6 月6 日你有
    無參加被告母親的告別式？）有的。」、「（參加完告別式
    之後，你去哪裡？）我跟江明原夫婦到甲○○雙城街的家裡
    去，去商討江明原與甲○○債務的問題。」、「（後來被告
    到了之後，有無與甲○○夫婦發生任何爭執或言出恐嚇？）
    被告沒有說任何難聽的話。」等語（見原審93年6 月10 日
    審判筆錄），均指被告並無出言恐嚇之情。
  (2)證人甲○○與劉純美之供述非無事先勾之虞，有如前述，且
    證人江明原、羅珮慈及王慶瑜亦均證稱被告並未出言恐嚇，
    核與被告所辯相符，足見證人甲○○、劉純美供述被告於90
    年6 月6 日出言恐嚇甲○○等情，即難採信。
六、綜上所述，公訴人所提證據尚不足以令本院對被告產生其確
    實有罪之確信。此外，復查無其他積極證據足資證明被告涉
    有前開犯行，自屬不能證明被告此部分犯罪，惟因公訴意旨
    認此部分與前揭有罪部分有連續犯關係，屬裁判上一罪，爰
    不另為無罪之諭知。
據上論斷，應依刑事訴訟法第369 條第1 項前段、第364 條、第
299 條第1 項前段，刑法第56條、第305 條、第41條第1 項，罰
鍰提高標準條例第1 條前段、第2條，判決如主文。
本案經檢察官呂光華到庭執行職務。
中　　華　　民　　國　　94　　年　　4　　月　　6  　　日
                  刑事第二十庭　審判長法  官陳貽男
　　                                  法  官李世貴
　　                                  法  官高明哲
以上正本證明與原本無異。
不得上訴。
                                      書記官李垂福
中　　華　　民　　國　　94　　年　　4 　　月　　8 　　日
附錄：本案論罪科刑法條全文
刑法第305條
(恐嚇危害安全罪)
以加害生命、身體、自由、名譽、財產之事，恐嚇他人致生危害
於安全者，處2年以下有期徒刑、拘役或3百元以下罰金。
